臺灣彰化地方法院刑事判決　　　　　　　　　　　　　九十三年度易字第一九四號
　　公　訴　人　臺灣彰化地方法院檢察署檢察官
　　被　　　告　丙○○
　　　　　　　　紀雅惠　律師
右列被告因贓物案件，經檢察官提起公訴（九十二年度偵字四九四０號）及就同一事
實移
決如左：
        主  文
丙○○無罪。
        理  由
一、公訴意旨略以：被告丙○○明知甲○○（所涉竊盜等犯行，業經臺灣南投地方法
    院於民國九十二年七月二十四日以九十一年度易字第七四七號案件判處有期徒刑
    一年十月確定）所交付之汽車ＶＣＤ音響一部、新臺幣（下同）四千元（查係乙○○所有，於民國九十一年七月十一日凌晨三時許，在雲林縣斗六市○○里○○
    路二十一之六號前由甲○○竊取乙○○所有之車牌號碼Ｃ五─五五０二號自小客
    車上所取得），係來歷不明之盜贓物，竟於同日凌晨三時許，在上址予以收受，
    供己使用，嗣經員警循線查獲，因認被告涉犯刑法第三百四十九條第一項之收受
    贓物罪嫌。
二、按犯罪事實應依證據認定之，無證據不得認定犯罪事實，刑事訴訟法第一百五十
    四條第二項定有明文。復按所謂認定犯罪事實之證據，係指足以認定被告確有犯
    罪行為之積極證據而言，該項證據自須適合於被告犯罪事實之認定，始得採為斷
    罪資料；又事實之認定，應憑證據，如未能發現相當證據，或證據不足以證明，
    自不能以推測或擬制之方法，以為裁判基礎，最高法院二十九年上字第三一０五
    號、四十年臺上字第八六號判例著有明文。
三、公訴人認被告涉有前開收受贓物罪嫌，無非係以被告於偵查中坦認有自甲○○處
    收受四千元一語、偵查中之同案被告甲○○之供述、證人即被害人乙○○於警詢
    時之證述、車輛竊盜、車牌失竊個別查詢報表—查詢車輛認可資料一紙在卷可稽
    為其論據。惟訊據被告丙○○堅決否認有何收受贓物之犯行，辯稱：伊未曾自甲○○處收受ＶＣＤ音響，又伊固有向甲○○拿取四千元，惟並不知上開款項係甲○○犯罪所得之贓款，無收受贓物之故意等語。
四、經查：
（一）公訴人指述被告收受之ＶＣＤ音響，係乙○○所有，原係裝放在乙○○所有之
      車牌號碼Ｃ五─五五０二號自小客車內，於九十一年七月十一日上午七時許，
      經使用人邱松茂在雲林縣斗六市○○里○○路二十一之六號前發現上開自小客
      車失竊等情，已據證人乙○○、邱松茂於警詢時證述明確，而證人乙○○、邱
      松茂二人均未證稱公訴人指訴被告收受之現款四千元，係乙○○所有、放置在
      上開自小客車內之款項，又證人甲○○於本院審理時證稱：其交給被告的四千
      元，係其竊車恐嚇車主所得之款項等語，公訴人起訴書犯罪事實記載前開四千
      元係乙○○所有，於九十一年七月十一日凌晨三時許，在雲林縣斗六市○○里
      ○○路二十一之六號前，由甲○○竊取前開乙○○所有之車牌號碼Ｃ五─五五
      ０二號自小客車而自該車上取得一情，尚有誤會，先予敘明。
（二）又被告否認有與甲○○共同竊取上開車牌號碼Ｃ五─五五０二號自小客車，且
      堅稱並未自甲○○處收受前開車輛之ＶＣＤ音響等語。而有關前開被害人乙○○所有之車牌號碼Ｃ五─五五０二號自小客車（連同其內之ＶＣＤ音響），究
      是否係被告與甲○○共同竊盜所得一節，甲○○於以被告身分在警、偵訊、臺
      灣南投地方法院九十一年易字第七四七號一案九十二年三月二十七日、同年四
      月十五日、四月十七日、五月二十二日審理時均供稱係與被告共同竊盜，並於
      本院審理時以證人身分結證稱：被告知悉其要偷車，仍搭載其前往等語；惟甲○○在臺灣南投地方法院九十一年易字第七四七號案件於九十二年六月五日審
      理時則又供稱：「（問：蔡（指被告）知不知你竊車勒贖？）剛開始不知道」
      一語；至甲○○指稱有將前開車輛之ＶＣＤ音響交付與被告部分，甲○○先於
      警詢供稱：「（問：警方曾請丙○○將其所有之自小客車開來本分局檢視，警
      方並未在車上發現你所稱的汽車音響及ＶＣＤ，你作何說明？）．．．我不知
      道為何不在他的車上」一語，惟於本院審理時則改證稱：「（辯護人問：當天
      你去偷車，偷車之後對車子有何舉動？）我把ＶＣＤ音響拔下。（辯護人問：
      汽車ＶＣＤ音響後來如何？）我拿走了。．．．（檢察官問：汽車ＶＣＤ音響
      你拔下後，給何人？）後來我自己拿走。（檢察官問：你之前都說交給丙○○
      ？）丙○○有說要，我有拿給他，後來我又拿回來。」等語。是甲○○對於被
      告是否有與其共同竊取前開車牌號碼Ｃ五─五五０二號自小客車，及其取下上
      開車輛之ＶＣＤ音響後是否有交給被告，又交給被告ＶＣＤ音響後曾否再行取
      回等情，先、後之供述及證述均反覆不一，究竟何者與事實相符而為可採，殊
      值懷疑，於被告堅決否認有與甲○○共同竊取上開車輛及收受ＶＣＤ音響等情
      ，且查無其他積極事證足認被告有竊取上開車輛及收受ＶＣＤ音響之行為之情
      況下，自難單憑甲○○前後不符之供述及證述，即逕率予推認被告有何與甲○○共同竊車或收受ＶＣＤ音響之收受贓物犯行。
（三）再被告固坦承有自甲○○處收取現金四千元，然堅決否認知悉上開現款係甲○○犯罪所得之贓款一情，徵以甲○○於臺灣南投地方法院九十一年易字第七四
      七號一案於九十二年六月五日審理時供稱：「（問你是先於九十一年七月十一
      日向丙○○表示要分錢給他？或是事後你才告訴他贖款的事？）我只是要他載
      我，事後我取得贖款後我想他載我也需要油錢，所以我就想貼補他一點油錢。
      」等語，繼於九十二年八月十五日偵查時供稱：其交給被告之四千元，被告並
      不知道是其恐嚇所得等語，再於本院審理時具結證稱：恐嚇車主匯款的部分，
      被告並不知道，恐嚇所得款項係其一人自己拿走，因偷車那天後來被告載其出
      去找朋友時，被告向其稱車子沒有油了，其向被告稱身上有錢，並取出四千元
      交給被告去加油，被告確不知係其恐嚇所得之錢等語，並衡以金錢係屬流通之
      物，於一般情況下，其外觀並無特徵足以辨識持有人取得款項之來源是否合法
      等情，堪認被告辯稱：不知甲○○交付之四千元係屬贓物一語，並非虛妄而為
      可信。此外，復查無其他積極確切之證據，足資證明被告有何公訴人起訴事實
      所載之收受贓物犯行，不能證明被告犯罪，揆諸前揭說明，自應諭知被告無罪
      之判決，以免冤抑。
據上論斷，應依刑事訴訟法第三百零一條第一項，判決如主文。
本案經檢察官邱鼎文到庭執行職務
中      華      民      國    九十三    年     十一     月     十七     日
                                臺灣彰化地方法院刑事第二庭
                                  審判長法官  李  水  源
                                  法      官  廖  政  勝
                                  法      官  李  雅  俐
右正本證明與原本無異。
如不服本判決，應於判決送達後十日內，向本院提出上訴狀（應附繕本），上訴於臺
灣高等法院臺中分院。
告訴人或被害人對於判決如有不服具備理由請求檢察官上訴者，其上訴期間之計算係
以檢察官收受判決正本之日期為準。
                                  法院書記官  陳  秀  娟
中      華      民      國    九十三    年     十一     月    二十三    日
